最　高　行　政　法　院　裁　定
                                     100年度裁字第2399號
上  訴  人　行政院公平交易委員會
代　表　人　吳秀明
被 上訴 人　星全安旅行社有限公司
代　表　人　陳秀卿
被 上訴 人　鼎鼎聯合行銷股份有限公司
代　表　人　徐旭東
上列當事人間公平交易法事件，上訴人對於中華民國99年12月30
日臺北高等行政法院99年度訴字第1853號判決，提起上訴，本院
裁定如下：
　　主  文
上訴駁回。
上訴審訴訟費用由上訴人負擔。
　　理  由
一、按對於高等行政法院判決之上訴，非以其違背法令為理由，
    不得為之，行政訴訟法第242條定有明文。依同法第243條第
    1項規定，判決不適用法規或適用不當者，為違背法令；而
    判決有同條第2項所列各款情形之一者，為當然違背法令。
    是當事人對於高等行政法院判決上訴，如依行政訴訟法第24
    3條第1項規定，以高等行政法院判決有不適用法規或適用不
    當為理由時，其上訴狀或理由書應有具體之指摘，並揭示該
    法規之條項或其內容；若係成文法以外之法則，應揭示該法
    則之旨趣；倘為司法院解釋或本院之判例，則應揭示該判解
    之字號或其內容。如以行政訴訟法第243條第2項所列各款情
    形為理由時，其上訴狀或理由書，應揭示合於該條項各款之
    事實。上訴狀或理由書如未依此項方法表明，或其所表明者
    與上開法條規定不合時，即難認為已對高等行政法院判決之
    違背法令有具體之指摘，其上訴自難認為合法。
二、本件上訴人依據檢舉調查結果，以被上訴人等於GOHAPPY線
    上快樂購網站刊載廣告表示「市價57折－晶饗美食聯合優惠
    券」、「一人只要$499台北101WASABI、新竹WASABI、信義
    誠品泰市場三家通用四人同行只要$1,996元，原價$3,520元
    ，市價57折」，就其商品之價格為虛偽不實及引人錯誤之表
    示，違反公平交易法第21條第1項規定，乃依同法第41條前
    段規定，以民國98年12月4日公處字第098172號處分書命被
    上訴人等自處分書送達之次日起應立即停止前項違法行為，
    並分別處被上訴人各罰鍰新臺幣（下同）8萬元（下稱原處
    分）。被上訴人不服，提起訴願經決定駁回，提起本件行政
    訴訟後，經臺北高等行政法院以99年度訴字第1853號判決將
    訴願決定及原處分均撤銷，上訴人不服，提起本件上訴，主
    張：原處分認定案關廣告所載「市價57折－晶饗美食聯合優
    惠券」、「一人只要$499台北101WASABI、新竹WASABI、信
    義誠品泰市場三家通用四人同行只要$1,996元，原價$3,520
    元，市價57折」，雖與廣告下方所載台北101WASABI、新竹
    WASABI及泰市場之飯店原價併予觀察，消費者或可認知「原
    價$3,520元」係指涉台北101WASABI假日晚餐價格，惟參照
    晶華公司98年10月29日到會陳述內容及所提供101WASABI餐
    廳價格表，自98年3月21日起，101WASABI餐廳假日用餐時段
    分為早午餐、午餐、午晚餐及晚餐，午晚餐及晚餐時段用餐
    價格分別為660元（含服務費）及800元（需另加收10%服務
    費），則消費者雖得持所購優惠券不加價於午晚餐時段用餐
    ，然101WASABI餐廳實際供餐價格為660元，4人用餐價格合
    計為2,640元，非為廣告所載3,520元，又倘消費者欲於晚餐
    時段用餐，則需另行支付每券600元代價，所支付價格亦超
    出廣告所示每人平均價格499元或4人同行1,996元，則消費
    者持案關餐券赴101WASABI等餐廳用餐，實無從享有廣告所
    表示以1人499元或4人同行1,996元之價格得消費3,520元餐
    點而獲57折折扣，自可認被上訴人於廣告就所售商品價格為
    虛偽不實表示，此差異並將引致消費者就其優惠產生誤認，
    確已違反公平交易法第21條第1項規定。原判決引用「行政
    院公平交易委員會對於公平交易法第21條案件之處理原則」
    第7點第4項之規定，認定被上訴人計算折扣方式，客觀上具
    有多重合理解釋之空間，廣告並無引人誤認之明顯意圖等情
    ，顯未以相關交易相對人普通注意力認知為判斷，未符上開
    法條之規範意旨，實屬判決不適用法規或適用不當之違背法
    令等語，雖以該判決違背法令為由，惟核其上訴理由，係就
    原審取捨證據、認定事實之職權行使，指摘其為不當，並就
    原審所為論斷，泛言其論斷矛盾，而非具體表明合於不適用
    法規、適用法規不當、或行政訴訟法第243條第2項所列各款
    之情形，難認對該判決之如何違背法令已有具體之指摘。依
    首開規定及說明，應認其上訴為不合法。
三、據上論結，本件上訴為不合法。依行政訴訟法第249條第1項
    前段、第104條、民事訴訟法第95條、第78條，裁定如主文
    。
中　　華　　民　　國　　100　 年　　9　　 月　　29　　日
                    最高行政法院第六庭
                        審判長法官　黃　合　文
                              法官　鄭　忠　仁
                              法官　劉　介　中
                              法官　帥　嘉　寶
                              法官　陳　鴻　斌

以  上  正  本  證  明  與  原  本  無  異
中　　華　　民　　國　　100　 年　　9　　 月　　29　　日
　　　　　　　　　　　　　　　書記官　王　福　瀛